【裁判字號】    98,簡上,576
【裁判日期】    980902
【裁判案由】    家暴傷害罪
【裁判全文】
臺灣高雄地方法院刑事判決             98年度簡上字第576號
上  訴  人
即  被  告  陳○○  （真實姓名年籍資料詳卷）
選任辯護人  葉張基律師
上列上訴人因家暴傷害罪案件，不服臺灣高雄地方法院高雄簡易
庭98年度審簡字第778 號中華民國98年5 月21日第一審判決（臺
灣高雄地方法院檢察署檢察官聲請簡易處刑案號97年度偵字第
33819 號），提起上訴，本院管轄之第二審合議庭判決如下：
    主  文
上訴駁回。
陳○○緩刑年，緩刑期間付保護管束，並應向公庫支付新臺幣
萬元。
    事實及理由
一、本案經本院審理結果，認本院高雄簡易庭98年度審簡字第
    778 號判決認事用法及量刑均無不當，應予維持，證據方面
    另補充被告於本院之自白，餘均引用第一審判決書記載之事
    實、證據及理由，如附件。
二、上訴人即被告上訴意旨係以：伊對小孩也非常疼愛，只是因
    求好心切才造成他們的傷害，目前因與蕭○○有婚姻案件存
    在，無法與他們協商，伊已各提存新臺幣（下同）5 萬元予
    其兒子Ａ男、Ｂ女（法定代理人均為蕭○○），及提存10萬
    元予蕭○○，作為賠償他們本件傷害案之損失，應已展現真
    誠悔意，且伊目前接受貴院家事法庭通常保護令之處遇計劃
    ，努力改善自身情緒之控制，以求早日得與家人團聚，應符
    合刑法第74條第1 項緩刑之要件，本件無法和解之原因，實
    係蕭○○關閉協商大門所致，仍請求貴院依刑法第74條規定
    給予被告緩刑機會，讓被告有悔過自新的機會等語。
三、經查，就被告確有各提存新臺幣（下同）5 萬元予其兒子Ａ
    男、Ｂ女（法定代理人均為蕭○○），及提存10萬元予蕭○
    ○，作為賠償其等3 人本件傷害案之損失，業據被告提出已
    向本院辦妥提存之提存書影本為證，自足信為真實。本院審
    酌被告所提存金額及被害人3 人所受傷勢，認被告所提存金
    額應能彌補被害人3 人相當之損失（實際金額自應以最後民
    事確定判決或有達成和解之金額為準）。另就本院民事通常
    保護令所定被告應接受心理輔導（內容為親子教養、情緒覺
    察、情緒管理）24週，每週至少1 小時之處遇，經本院詢問
    高雄榮民總醫院後，該院回覆本院表示被告於98年7 月16日
    開始，每週1 次，1 次1 小時之心理輔導，迄98年8 月20日
    本院詢問時，均有到場接受治療，有本院公務電話記錄在卷
    可佐，亦足認被告現確已努力嘗試改善自己之情緒，及被告
    於本院98年8 月20日審判期日時，並提出其2 名子女親筆之
    字條，表示願意原諒被告，以上均顯見被告對本件犯行確已
    表達相當悔改誠意。本院審酌被告前未曾受有期徒刑以上刑
    之宣告，素行尚稱良好，有臺灣高等法院被告前案紀錄表可
    稽，其犯本案固導致被害人受有損害，惟如上所述既已為被
    害人利益提存相當之金額，上訴人即被告犯後亦已坦認犯行
    ，及努力改善自己之情緒並尋求被害人原諒，犯後態度良好
    ，深具悔意，茲念其僅因一時失慮，致罹刑典，其經此偵、
    審教訓後，應知所警惕，信無再犯之虞，爰宣告緩刑3 年，
    以啟自新。又家庭暴力防治法第38條第1 項明文規定：「犯
    家庭暴力罪或違反保護令罪而受緩刑之宣告者，在緩刑期內
    應付保護管束。」，本院既對被告宣告緩刑，自應依法宣告
    於被告緩刑期間應付保護管束，以觀後效。再審酌被告為本
    件傷害犯行究有不該，為促使其日後得以知曉尊重法治及人
    權之觀念，本院乃認除前開緩刑宣告及保護管束外，另有賦
    予被告一定負擔，以確保其能記取教訓之必要，故命其應向
    國庫捐款3 萬元，以發揮附條件緩刑制度之立意，俾資矯正
    。
據上論斷，應依刑事訴訟法第455 條之1 第1 項、第3 項、第
364 條、第373 條、第368 條，刑法第74條第1 項第1 款、第2
項第4 款、家庭暴力防治法第38條第1 項，判決如主文。
本案經檢察官林永富到庭執行職務。
中    華    民    國    98    年    9     月    2     日
                刑事第十七庭  審判長法  官  陳建和
                                    法  官  毛妍懿
                                    法  官  黃紀錄
以上正本證明與原本無異。
不得上訴。
中    華    民    國    98    年    9     月    2     日
                                    書記官  吳書逸


司法院資訊處製作；財團法人民間司法改革基金會備份。
